de: Stil/Thema des Puppenhauses: Schloss; Landhaus; Fantasy/Märchen; Bauernhaus; Feiertage/Saisonal; Herrenhaus; Modern; Prinzessin/Königlich; Stadthaus; Traditionell/Klassisch; Viktorianisch; Sonstige
sl-SI: Stil/tematika hišice za punčke: Grad; Koča; Fantazija/pravljica; Kmečka hiša; Praznično/sezonsko; Dvorec; Moderno; Princesa/kraljevsko; Mestna hiša; Tradicionalno/klasično; Viktorijansko; Drugo
th: สไตล์/ธีมบ้านตุ๊กตา: ปราสาท; คอตเทจ; แฟนตาซี/เทพนิยาย; ฟาร์มเฮาส์; วันหยุด/ตามฤดูกาล; คฤหาสน์; โมเดิร์น; เจ้าหญิง/ราชวงศ์; ทาวน์เฮาส์; ดั้งเดิม/คลาสสิก; วิกตอเรีย; อื่นๆ
es: Estilo/tema de la casa de muñecas: Castillo; Cabaña; Fantasía/Cuento de hadas; Casa de campo; Festivo/Estacional; Mansión; Moderno; Princesa/Realeza; Casa adosada; Tradicional/Clásico; Victoriano; Otro
nb: Dukkehusstil/tema: Slott; Hytte; Fantasi/eventyr; Bondegård; Høytid/sesong; Herskapshus; Moderne; Prinsesse/kongelig; Byhus; Tradisjonelt/klassisk; Viktoriansk; Annet
hr-HR: Stil/tema kućice za lutke: Dvorac; Koliba; Fantazija/bajka; Seoska kuća; Praznično/sezonsko; Vila; Moderno; Princeza/kraljevsko; Gradska kuća; Tradicionalno/klasično; Viktorijansko; Ostalo
zh-TW: 娃娃屋風格/主題: 城堡; 鄉村小屋; 奇幻/童話; 農舍; 節日/季節性; 豪宅; 現代; 公主/皇家; 聯排別墅; 傳統/古典; 維多利亞風格; 其他
sv: Dockhusstil/tema: Slott; Stuga; Fantasy/saga; Bondgård; Högtid/säsong; Herrgård; Modern; Prinsessa/kungligt; Radhus; Traditionell/klassisk; Viktoriansk; Övrigt
en: Dollhouse style/theme: Castle; Cottage; Fantasy/Fairytale; Farmhouse; Holiday/Seasonal; Mansion; Modern; Princess/Royal; Townhouse; Traditional/Classical; Victorian; Other
ja: ドールハウスのスタイル／テーマ: お城; コテージ; ファンタジー/おとぎ話; ファームハウス; ホリデー/季節; 大邸宅; モダン; プリンセス/ロイヤル; タウンハウス; トラディショナル/クラシック; ビクトリア調; その他
pl: Styl/motyw domku dla lalek: Zamek; Domek wiejski; Fantastyczny/bajkowy; Dom wiejski; Świąteczny/sezonowy; Rezydencja; Nowoczesny; Księżniczki/królewski; Kamienica; Tradycyjny/klasyczny; Wiktoriański; Inny
zh-CN: 玩偶屋风格/主题: 城堡; 小屋; 奇幻/童话; 农舍; 节日/季节性; 豪宅; 现代; 公主/皇家; 联排别墅; 传统/古典; 维多利亚风格; 其他
it: Stile/tema casa delle bambole: Castello; Cottage; Fantasia/fiaba; Fattoria; Festività/stagionale; Villa; Moderno; Principessa/reale; Villetta a schiera; Tradizionale/classico; Vittoriano; Altro
da: Dukkehusets stil/tema: Slot; Hytte; Fantasi/eventyr; Bondehus; Højtid/sæson; Palæ; Moderne; Prinsesse/kongelig; Byhus; Traditionel/klassisk; Viktoriansk; Anden
ru: Стиль или тема кукольного домика: Замок; Коттедж; Фэнтези/сказка; Фермерский дом; Праздничный/сезонный; Особняк; Современный; Принцесса/королевский; Таунхаус; Традиционный/классический; Викторианский; Другое
nl: Poppenhuis stijl/thema: Kasteel; Huisje; Fantasie/sprookje; Boerderij; Feestdagen/seizoensgebonden; Herenhuis; Modern; Prinses/koninklijk; Stadshuis; Traditioneel/klassiek; Victoriaans; Overig
ro-RO: Stil/temă casă de păpuși: Castel; Căsuță/cabană; Fantezie/basm; Casă de fermă; De sărbători/sezonier; Conac; Modern; Prințesă/regal; Casă înșiruită; Tradițional/clasic; Victorian; Altele
sk-SK: Štýl/téma domčeka pre bábiky: Hrad; Chalupa; Fantasy/rozprávka; Farmársky; Sviatočný/sezónny; Vila; Moderný; Princeznovský/kráľovský; Mestský dom; Tradičný/klasický; Viktoriánsky; Iný
el: Στυλ/θέμα κουκλόσπιτου: Κάστρο; Εξοχικό; Φαντασίας/Παραμυθιού; Αγροικία; Εορταστικό/Εποχικό; Έπαυλη; Μοντέρνο; Πριγκίπισσας/Βασιλικό; Αστικό; Παραδοσιακό/Κλασικό; Βικτωριανό; Άλλο
tr: Oyuncak ev tarzı/tema: Şato; Kır evi; Fantastik/Masal; Çiftlik evi; Tatil/Mevsimsel; Konak; Modern; Prenses/Kraliyet; Şehir evi; Geleneksel/Klasik; Viktorya dönemi; Diğer
pt-BR: Estilo/tema da casa de bonecas: Castelo; Casa de campo; Fantasia/Conto de fadas; Casa de fazenda; Feriado/Sazonal; Mansão; Moderno; Princesa/Real; Sobrado; Tradicional/Clássico; Vitoriano; Outro
ko: 인형의 집 스타일/테마: 성; 코티지; 판타지/동화; 팜하우스; 할리데이/시즌; 맨션; 모던; 공주/로열; 타운하우스; 전통/클래식; 빅토리아식; 기타
pt-PT: Estilo/tema de casa de bonecas: Castelo; Casa de campo; Fantasia/conto de fadas; Casa de quinta; Festivo/sazonal; Mansão; Moderno; Princesa/real; Moradia em banda; Tradicional/clássico; Vitoriano; Outro
lt-LT: Lėlių namelio stilius / tema: Pilis; Namelis; Fantazija / pasaka; Sodyba; Šventinis / sezoninis; Dvaras; Modernus; Princesės / karališkas; Miesto namas; Tradicinis / klasikinis; Viktorijos eros; Kita
bg-BG: Стил/тема на куклената къща: Замък; Къщичка/вила; Фентъзи/приказка; Фермерска къща; Празнична/сезонна; Имение; Модерен; Принцеса/кралска; Градска къща; Традиционен/класически; Викториански; Друго
fr: Style ou thème de la maison de poupée: Château; Cottage; Fantaisie/Conte de fées; Ferme; Fêtes/Saisonnier; Manoir; Moderne; Princesse/Royal; Maison de ville; Traditionnel/Classique; Victorien; Autre
vi: Phong cách/chủ đề nhà búp bê: Lâu đài; Nhà tranh; Viễn tưởng/Cổ tích; Nhà nông thôn; Lễ hội/Theo mùa; Dinh thự; Hiện đại; Công chúa/Hoàng gia; Nhà phố; Truyền thống/Cổ điển; Kiểu Victorian; Khác
cs: Styl/motiv domečku pro panenky: Zámek; Chalupa; Fantasy/pohádka; Statek; Prázdninové/sezónní; Sídlo; Moderní; Princeznovské/královské; Městský dům; Tradiční/klasické; Viktoriánské; Ostatní
hu: Babaház stílusa/témája: Kastély; Vidéki ház; Fantázia/Mese; Farmház; Ünnepi/Szezonális; Kúria; Modern; Hercegnő/Királyi; Városi ház; Hagyományos/Klasszikus; Viktoriánus; Egyéb
fi: Nukkekodin tyyli/teema: Linna; Mökki; Fantasia/Satu; Maalaistalo; Loma/Kausi; Kartano; Moderni; Prinsessa/Kuninkaallinen; Kaupunkitalo; Perinteinen/Klassinen; Viktoriaaninen; Muu